臺灣彰化地方法院民事裁定
110年度勞小上字第2號
上  訴  人  黃銘富  
被上訴人    白核益  

訴訟代理人  李育錚律師
上列當事人間請求給付工資事件，上訴人對於民國109年12月9日
本院109年度勞小字第9號第一審小額判決提起上訴，本院裁定如
下：
    主  文
上訴駁回。
第二審訴訟費用新臺幣1,500元由上訴人負擔。
    理由
一、按對於小額程序之第一審判決提起上訴，非以違背法令為理
    由，不得為之。上訴狀內應記載上訴理由，表明原判決所違
    背之法令及其具體內容、依訴訟資料可認為原判決有違背法
    令之具體事實。民事訴訟法第436條之24第2項、第436條之2
    5定有明文。是當事人以小額訴訟程序之第一審判決違背法
    令為理由提起上訴時，如依民事訴訟法第468條規定有不適
    用法規或適用法規不當為上訴理由時，其上訴狀或理由書應
    有具體之指摘，並揭示該法規之條項或其內容，若係成文法
    以外之法則，應揭示該法則之旨趣；如依民事訴訟法第469
    條第1款至第5款所列各款事由提起上訴者，其上訴狀或理由
    書應揭示合於該條款之事實，若小額訴訟程序上訴人之上訴
    狀或理由書未依上述方法表明者，自難認已對原判決之違背
    法令有具體之指摘，其上訴即不合法（最高法院71年台上字
    第314號裁判要旨參照）。又依民事訴訟法第436條之32第2
    項規定，第469條第6款之判決不備理由或理由矛盾之當然違
    背法令於小額事件之上訴程序並不準用，是小額事件中所謂
    違背法令，並不包含認定事實錯誤、取捨證據不當或就當事
    人提出之事實或證據疏於調查或漏未斟酌之判決不備理由情
    形。又上訴不合法者，第二審法院應依同法第436條之32第2
    項準用第444條第1項規定，以裁定駁回之。
二、上訴意旨：伊受僱於被上訴人係從事「載運貨物」工作，而
    被上訴人於民國108年8月13日要求伊送請款單及兩次驗車，
    與伊所從事工作無涉，被上訴人自應給付伊額外所耗費2日
    薪資合計新臺幣（下同）7,000元，此符合一般人經驗法則
    ，堪認為常態事實。被上訴人既否認要求伊從事所任職以外
    工作而毋須給付薪資，乃變態事實者，自應負舉證責任。原
    審竟認伊應就此變態事實負舉證責任，並為不利伊之認定，
    實有研求餘地等語。並聲明：㈠原判決關於駁回伊後開第2項
    之訴部分廢棄。㈡被上訴人應再給付伊7,000元，及自109年8
    月1日起至清償日止按週年利率百分之5計算之利息。
三、核諸上訴人前揭上訴理由，係就原審取捨證據、認定事實之
    職權行使，所為論斷，指摘為不當，並就原審命為辯論及已
    論斷或其他贅述與判決結果無影響者，泛言未論斷或論斷違
    法，然並無提及原審判決有何民事訴訟法第469條第1款至第
    5款之當然違背法令情形，亦未揭示法規之條項、內容，或
    成文法以外之法則之旨趣，以具體指摘原判決有不適用法規
    或適用法規不當之處。況所謂常態事實與變態事實之區分，
    有其特殊適用情形與限制，不容恣意採擇，而逸脫舉證責任
    分配法則。從而前揭上訴意旨，自難認對原審判決之如何違
    背法令已有具體指摘，亦無從認為原審判決有何不適用法規
    或適用法規不當之情形。依前揭說明，應認上訴人之上訴為
    不合法，應予駁回。
四、末按於小額訴訟之上訴程序，法院為訴訟費用之裁判時，應
    確定其費用額，民事訴訟法第436條之19第1項、第436條之3
    2第1項定有明文。上訴人就本件小額訴訟之上訴既經駁回，
    則因上訴應繳納之第二審裁判費1,500元，自應由上訴人負
    擔，爰併諭知如主文第2項所示。
五、據上論結，本件上訴不合法，依民事訴訟法第436條之32第1
    項、第2項、第436條之19第1項、第444條第1項前段、第95
    條、第78條，裁定如主文。
中　　華　　民　　國　　111 　年　　1 　　月　　17　　日
                  勞動法庭    審判長法  官  陳瑞水
                                    法  官  許嘉仁
                                    法  官  徐沛然
以上正本係照原本作成。
本件不得抗告。
中　　華　　民　　國　　111 　年　　1 　　月　　18　　日
                          　　　    書記官　蔡明株